---
title: "추천시스템"
output:
  html_notebook:
    toc: yes
  html_document:
    toc: yes
---

```{r include=FALSE}
Sys.setlocale('LC_ALL', 'ko_KR.UTF-8')
```

# recommenderlab

```{r}
library(recommenderlab)
```

## class 내용 - get_entries
```{r}
recommender_models <- recommenderRegistry$get_entries()
names(recommender_models)
```

* POPULAR: 평점을 준 사용자의 수에 따른 추천
* RANDOM: 무작위
* UBCF: 사용자 기반 CF
* IBCF: 상품 기반 CF
* SVD: SVD를 사용한 차원축소 방식

```{r}
recommender_models
```

## 상품 기반 협업 필터링
```{r}
recommender_models$IBCF_realRatingMatrix$description
recommender_models$IBCF_realRatingMatrix$parameters
```

## 사용자 기반 협업 필터링
```{r}
recommender_models$UBCF_realRatingMatrix$description
recommender_models$UBCF_realRatingMatrix$parameters
```

## MovieLense
1664개의 영화에 대한 943명 사용자 각각의 평점 데이터

```{r}
data(MovieLense)
MovieLense
```

### 이미지
```{r}
image(sample(MovieLense, 500), main = "Raw ratings for 500 Users")
```

### 평점 히스토그램
```{r}
library(ggplot2)
qplot(getRatings(MovieLense), binwidth = 1, 
      main = "Histogram", xlab = "Rating")
```

### 행렬 형태로 변환
```{r}
MovieLense_mat <- as(MovieLense, "matrix")
MovieLense_mat[1:10,]
```

### 사용자간 유사도
```{r}
similarity(MovieLense[1:3], method = "pearson", which="users")
similarity(MovieLense[1:3], method = "cosine", which="users")
similarity(MovieLense[1:3], method = "jaccard", which="users")
```

```{r, include=FALSE}
help("dissimilarity",package="recommenderlab")
```

### Pearson Correlation Similarity

#### 첫 번째와 두 번째
```{r}
x1 <- MovieLense_mat[1,]
x2 <- MovieLense_mat[2,]
y1 <- x1[!is.na(x1)&!is.na(x2)]
y2 <- x2[!is.na(x1)&!is.na(x2)]
w1 <- y1 - mean(y1)
w2 <- y2 - mean(y2)
r=(w1 %*% w2) / sqrt((w1 %*% w1) * (w2 %*% w2))
d<-1-r
d
1/(1+d)
```

#### 두 번째와 세 번째
```{r}
x2 <- MovieLense_mat[2,]
x3 <- MovieLense_mat[3,]
y2 <- x2[!is.na(x2)&!is.na(x3)]
y3 <- x3[!is.na(x2)&!is.na(x3)]
w2 <- y2 - mean(y2)
w3 <- y3 - mean(y3)
r=(w2 %*% w3) / sqrt((w2 %*% w2) * (w3 %*% w3))
d<-1-r
d
1/(1+d)
```

### Cosine Similarity
```{r}
x1 <- MovieLense_mat[1,]
x2 <- MovieLense_mat[2,]
x1[is.na(x1)] <- 0
x2[is.na(x2)] <- 0
(x1 %*% x2) / sqrt((x1 %*% x1) * (x2 %*% x2))
```

## 협업 필터링

### 훈련 데이터: 평가가 100개 이상인 사용자 대상
```{r}
MovieLense100 <- MovieLense[rowCounts(MovieLense) >= 100,]
train <- MovieLense100[1:50]
str(train)
```

### User-Item 행렬
```{r}
train@data
write.csv(as(train@data, "matrix")[1:2,], "mat_train.csv")
```

### Recommender Registry
```{r}
recommenderRegistry$get_entry('UBCF', dataType = "realRatingMatrix")
```

### Recommender Registry 항목
```{r}
recommenderRegistry$get_entry('UBCF', dataType = "realRatingMatrix")[]
```

### 사용자 기반 협업 필터링
```{r}
rec <- Recommender(train, method = "UBCF")
str(rec)
```

### 모형 상세
```{r}
write.csv(as(rec@model$data, "matrix")[1:2,], "mat_model.csv")
write.csv(as(normalize(train), "matrix")[1:2,], "mat_train_center.csv")
image(sample(normalize(MovieLense), 500), main = "Normalized ratings for 500 Users")
```

### 예측
```{r}
pre <- predict(rec, MovieLense100[1:3], n = 10)
pre
as(pre, "list")
```

### 상품 기반 협업 필터링
```{r}
rec <- Recommender(train, method = "IBCF")
str(rec)
```

### 모형 상세
```{r}
write.csv(as(rec@model$sim, "matrix"), "mat_model_sim.csv")
```

### 모형 비교

#### split: train 비율만큼 훈련에 사용하고 나머지는 테스트에 사용
```{r}
# 90% 훈련 데이터 / 반복 1번 / 상품 10개씩 / 좋은 평점은 4점 이상
scheme <- evaluationScheme(MovieLense, method = "split", train = .9,
                           k = 1, given = 10, goodRating = 4)
algorithms <- list(
  "random items" = list(name="RANDOM", param=NULL),
  "popular items" = list(name="POPULAR", param=list(normalize = "Z-score")),
  "user-based CF" = list(name="UBCF", param=list(method="Cosine", nn=50)),
  "item-based CF" = list(name="IBCF", param=list(k=50))
  )

# n 개의 영화 추천
results <- evaluate(scheme, algorithms, n=c(1, 3, 5, 10, 15, 20))

# 혼동행렬 - RANDOM
getConfusionMatrix(results[[1]])
# 혼동행렬 - POPULAR
getConfusionMatrix(results[[2]])
# 혼동행렬 - UBCF
getConfusionMatrix(results[[3]])
# 혼동행렬 - IBCF
getConfusionMatrix(results[[4]])

# ROC 곡선
plot(results, annotate = 1:4, legend="topleft")

# precision / recall
plot(results, "prec/rec", annotate=1:4)

```

#### randome과 item-based 제거하고 SVD 추가
```{r}
scheme <- evaluationScheme(MovieLense, method = "split", train = .9,
                           k = 1, given = 10, goodRating = 4)
algorithms <- list(
  "popular items" = list(name="POPULAR", param=list(normalize = "Z-score")),
  "user-based CF" = list(name="UBCF", param=list(method="Cosine", nn=50)),
  "SVD" = list(name="SVD", param=list(k=50))
  )

# n 개의 영화 추천
results <- evaluate(scheme, algorithms, n=c(1, 3, 5, 10, 15, 20))

# 혼동행렬 - POPULAR
getConfusionMatrix(results[[1]])
# 혼동행렬 - UBCF
getConfusionMatrix(results[[2]])
# 혼동행렬 - SVD
getConfusionMatrix(results[[3]])

# ROC 곡선
plot(results, annotate = c(1:4), legend="topleft")

# precision / recall
plot(results, "prec/rec", annotate = c(1:4))

```

#### 정확도 평가
```{r}
scheme <- evaluationScheme(MovieLense, method = "split", train = .9,
                           k = 1, given = 10, goodRating = 4)
Rec.ubcf <- Recommender(getData(scheme, "train"), "UBCF")
Rec.ibcf <- Recommender(getData(scheme, "train"), "IBCF")
p.ubcf <- predict(Rec.ubcf, getData(scheme, "known"), type="ratings")
p.ibcf <- predict(Rec.ibcf, getData(scheme, "known"), type="ratings")
error.ubcf<-calcPredictionAccuracy(p.ubcf, getData(scheme, "unknown"))
error.ibcf<-calcPredictionAccuracy(p.ibcf, getData(scheme, "unknown"))
error <- rbind(error.ubcf,error.ibcf)
rownames(error) <- c("UBCF","IBCF")
error
```

