---
title: "의사결정나무"
output: 
  html_notebook:
    toc: true
---

```{r libs, include=FALSE}
Sys.setlocale('LC_ALL', 'ko_KR.UTF-8')
```

# 특이한 데이터

## 그래프
```{r}
library('ggplot2')
ggplot(df, aes(x=X, y=Y, color=factor(Label))) + geom_point()
```

## 로지스틱 회귀
```{r}
logit.fit <- glm(Label ~ X + Y,
                 family = binomial(link = 'logit'),
                 data = df)
```

## 훈련 데이터로 예측
```{r}
predict(logit.fit)
```

## 양수는 1, 음수는 0으로
```{r}
logit.predictions <- ifelse(predict(logit.fit) > 0, 1, 0)
logit.predictions
```

## 맞는 예측 비율
```{r}
mean(with(df, logit.predictions == Label))
```

# rpart 패키지
```{r}
library(rpart)
library(rpart.plot)
```

## df를 위한 분류 나무
* cp: complexity parameter
* rel error(relative error): $1 - R^2=1-\left(\frac{잔차의제곱합}{평균과의차이의제곱합}\right)$
* xerror: leave-one-out 교차검증에 따른 차이값
* P(node): 관측값들의 비중
```{r}
fit.df <- rpart(Label ~ X + Y, method="class", data = df)
summary(fit.df)
```

## Plot
```{r}
rpart.plot(fit.df)
```

* 첫 번째: 분류 예측
* 두 번째: 분류 확률
* 세 번째: 해당 관측값들의 비중

# Kyphosis (척추 후만증)

## Data
```{r}
kyphosis
```

## Plot
```{r}
library(ggplot2)
ggplot(data=kyphosis, aes(x=Age, fill=Kyphosis)) + geom_bar(stat="count", position=position_dodge())
```

```{r}
ggplot(data=kyphosis, aes(x=Start, fill=Kyphosis)) + geom_bar(stat="count", position=position_dodge())
```
* 시각적으로 볼 때 Age보다 Start가 분기 기준으로 더 적당함

## rpart - 분류나무
```{r}
fit <- rpart(Kyphosis ~ Age + Number + Start, method="class", data = kyphosis)
summary(fit)
```

### 모형의 상세 구조
```{r}
str(fit)
```

* frame: 한 행이 하나의 노드에 대한 데이터
* where: 각 데이터가 어느 (단말) 노드에 속하는지
* cptable: xerror가 최소가 되는 cp(complexity parameter)를 선택하기 위함
    + rel error(relative error): $1 - R^2=1-\left(\frac{잔차의제곱합}{평균과의차이의제곱합}\right)$
    + xerror: leave-one-out 교차검증에 따른 차이값
* variable.importance: 변수들의 중요도

## Plot
```{r}
rpart.plot(fit)
```

## cp 조정 (cp=0.05)
```{r}
fit2 <- rpart(Kyphosis ~ Age + Number + Start, method="class", data = kyphosis, control = rpart.control(cp = 0.05))
rpart.plot(fit2)
```

## cp 조정 (cp=0.1)
```{r}
fit3 <- rpart(Kyphosis ~ Age + Number + Start, method="class", data = kyphosis, control = rpart.control(cp = 0.5))
rpart.plot(fit3)
```

## minsplit 조정 (minsplit=30)
* 노드를 분류하기 위한 최소 개수
```{r}
fit4 <- rpart(Kyphosis ~ Age + Number + Start, method="class", data = kyphosis, control = rpart.control(minsplit=30))
rpart.plot(fit4)
```

## maxdepth 조정 (maxdepth=2)
```{r}
fit5 <- rpart(Kyphosis ~ Age + Number + Start, method="class", data = kyphosis, control = rpart.control(maxdepth=3))
rpart.plot(fit5)
```

## xerror plot
```{r}
plotcp(fit)
```

* 점선은 최솟값 + 표준오차

## 가지치기(pruning)
```{r}
pfit <- prune(fit, cp=fit$cptable[which.min(fit$cptable[,"xerror"]),"CP"])
summary(pfit)
```

## Plot Pruned
???
```{r}
rpart.plot(pfit)
```

## fit5
```{r}
kyphosis[1:4, ]
predict(fit5, kyphosis[1:4, ])
```

## fit
```{r}
kyphosis[1:4, ]
predict(fit, kyphosis[1:4, ])
```

# Car

## Data
```{r}
cu.summary
```

## rpart - 회귀나무
```{r}
fit <- rpart(Mileage~Price + Country + Reliability + Type, method="anova", data=cu.summary)
summary(fit)
```

## Plot
```{r}
rpart.plot(fit)
```

## xerror
```{r}
plotcp(fit)
```

## cp
```{r}
fit$cptable[which.min(fit$cptable[,"xerror"]),"CP"]
```

## 가지치기(pruning)
```{r}
pfit <- prune(fit, cp=fit$cptable[which.min(fit$cptable[,"xerror"]),"CP"])
summary(pfit)
```

## Plot Pruned
```{r}
rpart.plot(pfit)
```

## 예측
```{r}
cu.summary[1:4, ]
predict(pfit, cu.summary[1:4, ])
```


# 모형 검증

## kyphosis

### 훈련/테스트 데이터
```{r}
library(caret)
set.seed(3333)
trainIndex <- createDataPartition(kyphosis$Kyphosis, p = .8, 
                                  list = FALSE, 
                                  times = 1)
kyphosisTrain <- kyphosis[ trainIndex,]
kyphosisTest  <- kyphosis[-trainIndex,]
```

### 예측
predict 함수는 분류 확률 계산
```{r}
fit <- rpart(Kyphosis ~ Age + Number + Start, data = kyphosisTrain)
predict(fit, kyphosisTest)
```

### class 형식으로 예측
```{r}
predict(fit, kyphosisTest, type = "class")
```

### 혼동행렬
```{r}
pred <- predict(fit, kyphosisTest, type = "class")
confusionMatrix(pred, kyphosisTest$Kyphosis)
```

### 가지치기를 위한 cp
```{r}
fit
fit$cptable[which.min(fit$cptable[,"xerror"]),"CP"]
```

### 가지치기 후 예측
```{r}
pfit <- prune(fit, cp=fit$cptable[which.min(fit$cptable[,"xerror"]),"CP"])
predict(pfit, kyphosisTest, type = "class")
```

### 가지치기 후 혼동행렬
```{r}
pred <- predict(pfit, kyphosisTest, type = "class")
confusionMatrix(pred, kyphosisTest$Kyphosis)
```

## Car

### 훈련/테스트 데이터
```{r}
trainIndex <- createDataPartition(cu.summary$Type, p = 0.8, 
                                  list = FALSE, 
                                  times = 1
                                  )
cu.summaryTrain <- cu.summary[ trainIndex,]
cu.summaryTest  <- cu.summary[-trainIndex,]
```

### 예측
```{r}
fit <- rpart(Mileage ~ Price + Country + Reliability + Type, data = cu.summaryTrain)
predict(fit, cu.summary)
```

### Root Mean Squared Error
```{r}
rmse <- function(error)
{
    sqrt(mean(error^2))
}
```


```{r}
test.mileage <- cu.summaryTest[!is.na(cu.summaryTest$Mileage),]
pred <- predict(fit, test.mileage)
rmse(pred-test.mileage$Mileage)
```

# 키와 몸무게로부터 성별 구분
```{r}
X01_heights_weights_genders
```

## 표본 추출
```{r}
index_1 <- createDataPartition(X01_heights_weights_genders$Gender, p=0.2, list = FALSE)
heights_weights_genders_1 <- X01_heights_weights_genders[index_1,]
index_2 <- createDataPartition(X01_heights_weights_genders$Gender, p=0.2, list = FALSE)
heights_weights_genders_2 <- X01_heights_weights_genders[index_2,]
index_3 <- createDataPartition(X01_heights_weights_genders$Gender, p=0.2, list = FALSE)
heights_weights_genders_3 <- X01_heights_weights_genders[index_3,]
index_4 <- createDataPartition(X01_heights_weights_genders$Gender, p=0.2, list = FALSE)
heights_weights_genders_4 <- X01_heights_weights_genders[index_4,]
index_5 <- createDataPartition(X01_heights_weights_genders$Gender, p=0.2, list = FALSE)
heights_weights_genders_5 <- X01_heights_weights_genders[index_5,]
index_6 <- createDataPartition(X01_heights_weights_genders$Gender, p=0.2, list = FALSE)
heights_weights_genders_6 <- X01_heights_weights_genders[index_6,]
index_7 <- createDataPartition(X01_heights_weights_genders$Gender, p=0.2, list = FALSE)
heights_weights_genders_7 <- X01_heights_weights_genders[index_7,]
index_8 <- createDataPartition(X01_heights_weights_genders$Gender, p=0.2, list = FALSE)
heights_weights_genders_8 <- X01_heights_weights_genders[index_8,]
index_9 <- createDataPartition(X01_heights_weights_genders$Gender, p=0.2, list = FALSE)
heights_weights_genders_9 <- X01_heights_weights_genders[index_9,]
index_10 <- createDataPartition(X01_heights_weights_genders$Gender, p=0.2, list = FALSE)
heights_weights_genders_10 <- X01_heights_weights_genders[index_10,]
```

## 분류 나무
```{r}
fit_1 <- rpart(Gender ~ Height + Weight, method="class", data = heights_weights_genders_1)
rpart.plot(fit_1)
fit_2 <- rpart(Gender ~ Height + Weight, method="class", data = heights_weights_genders_2)
rpart.plot(fit_2)
fit_3 <- rpart(Gender ~ Height + Weight, method="class", data = heights_weights_genders_3)
rpart.plot(fit_3)
fit_4 <- rpart(Gender ~ Height + Weight, method="class", data = heights_weights_genders_4)
rpart.plot(fit_4)
fit_5 <- rpart(Gender ~ Height + Weight, method="class", data = heights_weights_genders_5)
rpart.plot(fit_5)
fit_6 <- rpart(Gender ~ Height + Weight, method="class", data = heights_weights_genders_6)
rpart.plot(fit_6)
fit_7 <- rpart(Gender ~ Height + Weight, method="class", data = heights_weights_genders_7)
rpart.plot(fit_7)
fit_8 <- rpart(Gender ~ Height + Weight, method="class", data = heights_weights_genders_8)
rpart.plot(fit_8)
fit_9 <- rpart(Gender ~ Height + Weight, method="class", data = heights_weights_genders_9)
rpart.plot(fit_9)
fit_10 <- rpart(Gender ~ Height + Weight, method="class", data = heights_weights_genders_10)
rpart.plot(fit_10)
```

