---
title: "dplyr"
output: 
  html_notebook:
    toc: true
---

```{r libs, include=FALSE}
Sys.setlocale('LC_ALL', 'ko_KR.UTF-8')
```


```{r}
library(dplyr)
library(ggplot2)
```

# mtcars: 자동차 정보 (1974 Motor Trend US magazine)
* mpg:	Miles/(US) gallon
* cyl:	Number of cylinders
* disp:	Displacement (cu.in.)
* hp:	Gross horsepower
* drat:	Rear axle ratio
* wt:	Weight (1000 lbs)
* qsec:	1/4 mile time
* vs:	V/S
* am:	Transmission (0 = automatic, 1 = manual)
* gear:	Number of forward gears
* carb:	Number of carburetors
```{r}
mtcars
```

# filter
```{r}
filter(mtcars, am==1)
filter(mtcars, am==1, hp>100)
```

# arrange
* arrange 함수는 rowname을 제거
```{r}
arrange(mtcars, cyl, disp, hp)
```

* rowname을 새로운 컬럼으로 추가
```{r}
mtcars_names <- add_rownames(mtcars, var = "rowname")
arrange(mtcars_names, cyl, disp, hp)
```

* 원래 데이터
```{r}
mtcars
```

## select (1)
```{r}
select(mtcars, mpg, wt)
```

## select (2)
```{r}
select(mtcars, -mpg, -wt)
```

## distinct
```{r}
arrange(distinct(mtcars, cyl, am), am, cyl)
```

## mutate
기존 컬럼 유지하고 새로운 컬럼 추가
```{r}
mtcars_hp_per_disp <- mutate(mtcars_names, hp_per_disp=hp/disp)
arrange(mtcars_hp_per_disp, desc(hp_per_disp))
```

## transmute
명시한 컬럼만 포함
```{r}
arrange(transmute(mtcars_names, rowname, mpg, disp, hp, hp_per_disp=hp/disp), desc(hp_per_disp))
```

## summarise
```{r}
summarise(mtcars_hp_per_disp, wt_mean=mean(hp_per_disp))
```

* 그룹으로 (1)
```{r}
summarise(group_by(mtcars_hp_per_disp, am), hp_per_disp=mean(hp_per_disp))
```

* 그룹으로 (2)
```{r}
summarise(group_by(mtcars_hp_per_disp, am), hp_per_disp=mean(hp_per_disp), count = n())
```

## Chaining
* x %>% f(y) = f(x, y)
* x %>% f(y) %>% g(z) = g(f(x, y), z)
* x %>% f(y) %>% g(z) %>% h(p) = h(g(f(x, y), z), p)
```{r}
# mtcars_hp_per_disp <- mutate(mtcars_names, hp_per_disp=hp/disp)
# group_by(mtcars_hp_per_disp, am)
# summarise(group_by(mtcars_hp_per_disp, am), hp_per_disp=mean(hp_per_disp), count = n())
mtcars_names %>% mutate(hp_per_disp=hp/disp) %>% group_by(am) %>% summarise(hp_per_disp=mean(hp_per_disp), count = n())
```
